# 网络在线点播课程的收入成本确认

提问人：blue2206 时间：2014-03-01 15:16:37
一个同学在一家类似于会计网校的企业上班，计划拟在三板挂牌，所以要规范企业的财务。昨晚交流的过程中有一问题不明，想咨询各位大侠： 他们公司销售网络培训课程，客户缴纳一定的费用后可以在一定时间内登录帐号学习点播课程，这样的收入，成本该如何确认？ 我跟他说的操作方法，依据协议收入在规定可以登录的月份内按月确认，帐号，宽带的成本相应按月确认，这样收入，成本就因都差不多可以匹配。
业务模式如下：A客户向公司购买一项课程，公司给予A客户一个帐号，用这个帐号可以到一个定指定的网站登录学习点播一些课程，该帐号在一定期限内可以无数次登录点播（有一年的，三个月的，六个月的等等）。公司已经请老师把课程预先录制好，放在后台服务器。

回答人：chenyiwei
如果没有其他特殊情况，预先录制的通用课程（面向大量普通用户帐号的）可以这样处理。如果接受客户委托专门定制开发课程，可能要考虑采用提供劳务模式。总之根据不同业务模式的特点考虑。

提问人：awakenstriving 时间：2014-10-25 15:51:59
陈老师，不知道我的理解对不对：如果是标准化的面向大众销售的课程，这些课程一般都有一个有效期间，可以合理预计课程收入，那么录制这些课程的直接成本费用如老师薪酬、场地租赁费等可以在有效期内按照实际收入与预计收入比例分期结转成本，其他有效期间发生的成本如网络成本等在实际发生时计入损益；如果是按照客户要求定制课程，可以按照完工百分比法确认劳务收入。

回答人：chenyiwei
大体上是。但注意对通用课程的研发支出应参照内部自行研发无形资产的支出的会计处理原则进行处理，合理确定资本化的开始时点。后续摊销进入营业成本的只是资本化的开发支出。